臺灣臺北地方法院民事裁定　　　　　　　　　　　　　九十三年度司字第四五二號
　　聲　請　人　財政部基隆關稅局
　　法定代理人　朱恩烈
　　代　理　人　張耀云
　　　　　　　　劉瑞宗
　　　　　　　　宋元明
　　相　對　人　棉德有限公司
　　臨時管理人　鍾二妹
右聲請人聲請選任相對人棉德有限公司臨時管理人事件，本院裁定如左：
    主      文
選任鍾阿妹（民國三十二年十月二十四日生，
三號，住台北縣板橋市○○路○段一四○巷三六號）為相對人棉德有限公司之臨時管
理人。
聲請程序費用由棉德有限公司負擔。
    理      由
一、按法人董事全部不能行使職權，致法人有受損害之虞時，法院因利害關係人或檢
    察官之請求，得選任臨時管理人，代行董事之職權。但不得為不利於法人之行為
    。前項臨時管理人，法院應囑託法人登記處為之登記，非訟事件法第六十五條定
    有明文。
二、本件聲請人聲請意旨略以：相對人棉德有限公司於民國九十一年四月間，為聲請
    人財政部基隆關稅局查核發現有虛報貨物名稱、數量，逃避管制之違法行為，聲
    請人依據海關緝私條例第三十七條第三項、第三十六條第一項、第三項之規定，
    處分相對人罰鍰新台幣（下同）三十萬一千六百四十四元，並沒入扣押之貨物，
    茲查相對人原登記法定代理人劉國樹已於九十一年三月二日死亡，相對人亦於九
    十一年五月二十二日起至九十二年五月二十一日止暫停營業，並尚未辦理負責人
    變更登記，以致聲請人所核發之處分書無法合法送達，嚴重影響稅捐稽徵，為確
    保國課，爰依非送事件法第六十五條之規定，聲請鈞院選任相對人股東鍾二妹或
    林勝華擔任該公司之臨時管理人。
三、經查，聲請人所主張之事實，業據其提出進口報單、基隆關稅局處分書、相對人
    公司設立登記表、台北市政府函、劉國樹全戶除戶
    堪信為真實，是相對人公司登記之董事劉國樹已經不能行使職權之事實，應堪認
    定。衡諸聲請人為政府之稅捐稽徵機關，對於違法逃漏稅者有依法追徵之公法上
    義務，而合法送達為有效執行行政處分之前提要件，聲請人為利害關係人一節，
    應亦堪認定。又經本院依據相對人公司之登記地址，函命相對人於文到五日內具
    狀陳明該公司原登記負責人劉國樹於九十一年三月二日死亡後，是否已經推選其
    他股東擔任董事，該公函因「遷出地址不清」而無法送達，並有本院公文封一件
    在卷足據；於此情形下，為使相對人公司得有具備行使董事職權者代其回應聲請
    人上開行政處分，以免相對人公司發生損害，依據前揭規定，聲請人聲請本院裁
    定選任相對人之臨時管理人，自有理由。經本院依職權查詢相對人公司股東鍾二
    妹、林勝華（各占相對人公司股份三分之一，另三分之一股權為劉國樹所有）二
    人之個人基本資料，鍾二妹居住於台北縣板橋市○○路○段一四○巷三六號，林
    勝華居住於台東縣池上鄉大埔村八鄰陸安十二之一號，以鍾二妹之住所較接近相
    對人登記地址及聲請人之所在，因認由其行使相對人公司董事之職權，較為便利
    ，爰依據前開規定，選任鍾二妹為相對人公司之臨時管理人。
四、依非訟事件法第八條第二項、民事訴訟法第七十八條，裁定如主文。
中　　　華　　　民　　　國　　九十三　　年　　　十一　　月　　　十五  　日
                              民事第二庭法   官  楊代華
右為正本係照原本作成。
如對本裁定抗告須於裁定送達後十日內向本院提出抗告狀。
中　　　華　　　民　　　國　　九十三　　年　　　十一　　月　　　十五  　日
                                         書記官  劉碧輝
